【裁判字號】    89,交易,184
【裁判日期】    890612
【裁判案由】    公共危險
【裁判全文】
臺灣臺中地方法院刑事判決                        八十九年度交易字第一八四號
    公  訴  人  臺灣台中地方法院檢察署檢察官
    被      告  丁○○
右列被告因公共危險案件，經檢察官提起公訴 (八十九年度偵字第四六五九號)，本
院判決如左：
    主  文
丁○○預備放火燒毀現有人所在之建築物，處有期徒刑伍月，如易科罰金，以佰元
折算壹日。扣案汽油、柴油各壹瓶、打火機壹個，均沒收。
    事  實
一、丁○○於民國八十九年三月十五日下午十五時許，駕駛車牌號碼ＤＲ－二四五一
    號自用小貨車，前往台中市北屯區同榮巷廿三之六號，其女友甲○○所工作之現
    有人所在之建築物「鯨世界加油站」，其女友甲○○表示要與其分手，丁○○即
    駕駛上揭車輛出去買酒，再折回「鯨世界加油站」，向該加油站員工購得保特瓶
    之九二汽油、柴油各一瓶後，旋將上揭車輛停放在該加油站旁之人行道上，距離
    加油站之加油機約僅五公尺左右，並在車上飲用其買回之酒類，嗣與甲○○聊天
    之際，與甲○○發生爭執，丁○○在該車內表示要自焚，甲○○將其汽油搶走，
    丁○○則將該柴油潑灑在自己身上，對甲○○稱「要死在你面前」等語，且拿出
    打火機作勢，預備點火，致生危害於甲○○及其他在加油站內之人，幸甲○○及
    時將其打火機搶走，其同事乙○○並持滅火器在一旁防備，並報警當場查獲，而
    未釀成災害。
二、案經台中市警察局第五分局報告台灣台中地方法院檢察署檢察官偵查起訴。
    理  由
一、訊據被告丁○○對於右揭事實，固坦承有購買汽油、柴油，並將柴油潑灑在身上
    ，對甲○○稱「要死在你面前」等情，惟否認有預備放火犯行，辯稱並沒有要點
    火云云。經查，證人甲○○、乙○○均證稱被告於車上潑灑柴油後，有拿出打火
    機，該打火機旋即被甲○○搶走等情明確。次查，被告停車位置係在加油站旁之
    人行道上距離加油站加油機約五公尺左右，被告於潑灑柴油於其自己身上時，加
    油站員工持滅火器在旁防備，防止點火發生意外等節，亦據甲○○、乙○○及證
    人丙○○警員分別證稱明確，本件被告於距離加油站加油機約五公尺處之車上，
    潑灑易燃之柴油於自己身上，其對於倘引火當致加油站建築物起火燃燒所生之危
    害可能性，當有認知，是被告潑灑柴油於自己身上，且手持打火機作勢，其預備
    點火之準備動作甚明。其事證明確，犯行洵堪認定。
二、按本件被告係將易燃柴油潑灑於自己身上，並非逕自潑灑於加油站建築物內，被
    告所在之位置，係距離現有人在之加油站建築物內加油機約五公尺距離其自己所
    駕駛車輛上，其對於倘點燃自己身上柴油可能放火波及加油站產生公共危險，應
    有預見，竟仍拿出打火機作勢，惟該打火機旋即遭其女友甲○○取走，是被告於
    距離加油站加油機五公尺處車上，潑灑汽油於自己身上，同時拿出打火機之行為
    ，應僅為放火燒毀現有人所在建築物行為之準備動作，尚未達著手程度。是核被
    告所為係犯刑法第一百七十三條第四項預備放火罪。爰審酌被告因女友甲○○要
    與其分手，不思以和平理性方式解決，兀自持購得之柴油，於距離加油站加油機
    五公尺近距離車上，潑灑於自己身上，並拿出打火機作勢準備點火，以自焚之自
    殘方式要脅，幸打火機經其女友即時取走，且有加油站員工持滅火器在旁戒備，
    而未釀成災難，被告現與甲○○仍係男女朋友，將男女關係當兒戲，並枉顧他人
    安全等情，量處如主文所示之刑，並諭知易科罰金之折算標準，以示警懲。扣案
    汽油、柴油各一瓶、打火機一個，為被告所有供犯罪所用之物，業經被告陳明在
    卷，爰依法宣告沒收。
三、公訴意旨另略以：被告丁○○向甲○○稱「要死在你面前」等語，有恐嚇之犯行
    ；且被告經酒精測試結果，其每公升吐氣之酒精含量高達０．七五毫克，顯已偏
    高，而達不能安全駕駛動力交通工具之程度，因認被告涉有刑法第一百八十五條
    之三、第三百零五條恐嚇犯行云云。訊據被告堅決否認有恐嚇及酒後駕車犯行，
    辯稱只是於甲○○看到時，將柴油潑灑於身上，及係將車輛停在加油站旁，並在
    車上飲酒，並無酒後駕車等情。按刑法第三百零五條之恐嚇罪，所稱以加害生命
    、身體、自由、名譽、財產之事，恐嚇他人，係指以使人生畏怖心為目的，而通
    知將加惡害之旨於被害人而言（最高法院著有五十二年台上字第七五一號判例參
    照）。查，本件被告固將柴油潑灑於自己身上，且拿出打火機作勢，然其係向甲○○稱「要死給你看」，企圖以自焚方式挽救男女朋友關係，並未告以加害生命
    、身體之事於甲○○，而使生畏怖心，亦即非將加惡害通知於他被害人，核與恐
    嚇罪之構成要件有間。次查，被告係購酒後將車子停放在加油站旁後飲酒，業據
    甲○○到庭證稱明確，且承辦警員丙○○亦證稱被告向將車子停在加油站人行道
    ，且於警訊時供稱係在車上飲酒等情屬實，是被告雖有飲酒，並經酒精濃度測試
    達每公升０．七五毫克，有測試值一紙可參，然其係於靜止狀態之車上飲酒，且
    飲酒後復未駕車，是亦與刑法第一百八十五條之三酒醉駕車之公共危險罪構成要
    件不符。此外，查無其他積極證據足資證明被告有何恐嚇、酒醉駕車之犯行，惟
    公訴人認此二行為與起訴有罪之預備放火罪間，有方法結果之牽連關係，為牽連
    犯之裁判上一罪關係，是爰不另為無罪判決之諭知，附此敘明。
據上論斷，應依刑事訴訟法第二百九十九條第一項前段，刑法第一百七十三條第四項
，第三十八條第一項第二款，罰金罰鍰提高標準條例第一條前段、第二條，判決如主
文。
中      華      民      國    八十九    年      六      月     十二     日
                                      台灣台中地方法院刑事第五庭
                                          法  官  陳  淑  芳
右正本證明與原本無異。
如不服本判決，應於判決送達後十日內向本院提出上訴狀，上訴於臺灣高等法院臺中
分院( 須附繕本 )。
                                          書記官
中      華      民      國    八十九    年      六      月     十九     日
附錄法條：
刑法第一百七十三條
放火燒燬現供人使用之住宅或現有人所在之建築物、礦坑、火車、電車或其他供水、
陸、空公眾運輸之舟、車、航空機者，處無期徒刑或七年以上有期徒刑。
失火燒燬前項之物者，處一年以下有期徒刑、拘役或五百元以下罰金。
第一項之未遂犯，罰之。
預備犯第一項之罪者，處一年以下有期徒刑、拘役或三百元以下罰金。


司法院資訊處製作；財團法人民間司法改革基金會備份。
